【裁判字號】    89,易,1928
【裁判日期】    890725
【裁判案由】    竊盜
【裁判全文】
臺灣板橋地方法院刑事判決                        八十九年度易字第一九二八號
    公  訴  人  臺灣板橋地方法院檢察署檢察官
    被      告  乙○○
右列被告因竊盜案件，經檢察官提起公訴（八十九度偵字第二六一七號），本院判決
如左：
    主  文
乙○○竊盜，處有期徒刑伍月。
扣案鑰匙壹把沒收。
    事  實
一、乙○○於民國八十三年一月三十一日因違反麻醉藥品管理條例案件，經臺灣臺東
    地方法院判處有期徒刑四月，如易科罰金以三十元折算一日，並於八十三年四月
    十三日因准易科罰金執行完畢（未構成累犯）；復於八十六年八月七日因違反麻
    醉藥品管理條例案件，經本院判處有期徒刑六月確定，八十六年九月四日因竊盜
    案件，經臺灣高等法院判處有期徒刑一年確定，於八十六年八月十五日因搶奪及
    偽藥案件，各經本院判處有期徒刑一年六月、五月，並定執行刑一年十月確定，
    於八十七年三月三十一日因偽造文書案件，經臺灣桃園地方法院判處有期徒刑六
    月確定，嗣前開各罪經裁定定執行刑為三年九月確定，而於八十六年九月二十三
    日入監執行，至九十年二月十六日縮刑期滿，惟於八十八年六月十一日因縮短刑
    期假釋出獄（業經撤銷假釋），猶不知悔改，於八十九年一月十日至二十七日前
    間之某日（起訴書誤為同年月六日十二時），在台北縣新莊市○○○街與重新路
    口湯臣商場對面，見停放於附近為不詳姓名之人持有之車號ＦＡＫ─０八八號重
    型機車（該機車係甲○○○所有，於八十九年一月八日晚間，由其子騎至台北縣
    新莊市○○路頭前國小附近站牌前停放後，遭不詳姓名之人所竊取），竟意圖為
    自己不法之所有，持所有之鑰匙予以發動牽騎而竊取，得手後，供己騎用，作為
    平日代步之交通工具。嗣於八十九年一月二十七日十六時許，在台北縣板橋市○
    ○路○段二一一巷四十弄二十五號為警查獲，並扣得其所有用以竊取前揭機車之
    鑰匙乙把。
二、案經被害人甲○○○訴由台北縣警察局海山分局移送臺灣板橋地方法院檢察署檢
    察官偵查起訴。
    理  由
一、右開事實，業據被告乙○○於本院審理中供認屬實；又該機車係甲○○○所有，
    於八十九年一月八日晚間，由其子騎至台北縣新莊市○○路頭前國小附近站牌前
    停放後，遭不詳姓名之人所竊取乙節，並據證人即被害人甲○○○於本院審理中
    陳述明確，復有贓証物品認領保管單及車輛竊盜、車牌失竊資料個別查詢報表─
    查詢車輛認可資料各乙紙在卷足資佐參。至前揭車輛竊盜、車牌失竊資料個別查
    詢報表─查詢車輛認可資料雖記載機車失竊時間係八十九年一月七日上午九時，
    但該日期係派出所警員自行填載，確實失竊時間應在一月八日晚間，且八十九年
    一月二十七日前之某日，光復派出所警員曾電告甲○○○機車已尋獲，停在新莊
    市○○○街湯臣商場對面，但甲○○○於警局辦好手續前往牽車時，機車又不見
    了等事實，亦由證人即被害人甲○○○於本院供述歷歷（本院八十九年七月十一
    日審理筆錄），核與被告所稱竊取時地相符，是其自白之事實應足採信，起訴意
    旨謂被告係於八十九年一月六日十二時許，在新莊市○○路邊竊取前揭機車云云
    ，尚有誤會。次查觀諸該車於被告竊取彼時係停放在湯臣商場附近，且機車狀況
    良好，像有人在使用，亦經被告自承在卷等節，則該機車顯係不詳姓名之人暫停
    該處者，是該機車尚仍在不詳姓名之人支配管理中，當無置疑。被告擅予牽騎，
    自係趁人不知而竊取之。此外復有被告自承係其所有供竊取前揭機車所用之鑰匙
    乙把扣案可資佐證。綜上，罪証明確，被告犯行堪以認定。
二、核被告所為，係犯刑法第三百二十條第一項之竊盜罪。查被告於八十三年一月三
    十一日因違反麻醉藥品管理條例案件，經臺灣臺東地方法院判處有期徒刑四月，
    如易科罰金以三十元折算一日，並於八十三年四月十三日因准易科罰金執行完畢
    （未構成累犯）；復於八十六年八月七日因違反麻醉藥品管理條例案件，經本院
    判處有期徒刑六月確定，八十六年九月四日因竊盜案件，經臺灣高等法院判處有
    期徒刑一年確定，於八十六年八月十五日因搶奪及偽藥案件，各經本院判處有期
    徒刑一年六月、五月，並定執行刑一年十月確定，於八十七年三月三十一日因偽
    造文書案件，經臺灣桃園地方法院判處有期徒刑六月確定，嗣前開各罪經裁定定
    執行刑為三年九月確定，而於八十六年九月二十三日入監執行，至九十年二月十
    六日縮刑期滿，惟於八十八年六月十一日因縮短刑期假釋出獄（業經撤銷假釋）
    ，有臺灣高等法院檢察署刑案紀錄簡覆表在卷可按，其於假釋期間復犯本案，顯
    不知悔悟，爰審酌上情及被告其他品行、犯罪動機、目的、手段、所生之危害及
    坦承犯行，態度良好等一切情狀，量處如主文所示之刑。至扣案之鑰匙一把為被
    告所有且係供其犯罪所用之物，業經被告陳明屬實，爰併予宣告沒收。
據上論結，依刑事訴訟法第二百九十九條第一項前段，刑法第三百二十條第一項、第
三十八條第一項第二款，罰金罰鍰提高標準條例第一條，判決如主文。
本案經檢察官黃明絹、林建中先後到庭執行職務。
中      華      民      國  八十九    年      七      月    二十五    日
                                  臺灣板橋地方法院刑事第四庭
                                          法  官    許仕楓
右正本證明與原本無異。
如不服本判決，應於判決送達後十日內向本院提出上訴狀 (應附繕本) ，上訴於
臺灣高等法院。
                                          書記官    鄔維玲
中      華      民      國      八十九      年    七    月  二十六    日
附錄法條：
刑法第三百二十條第一項
意圖為自己或第三人不法之所有，而竊取他人之動產者，為竊盜罪，處五年以下有期
徒刑、拘役或五百元以下罰金。


司法院資訊處製作；財團法人民間司法改革基金會備份。
